臺灣臺北地方法院簡易民事判決
110年度北簡字第14300號
原      告  良京實業股份有限公司

法定代理人  平川秀一郎

訴訟代理人  林家宇  
被      告  陳梓瑩（原名陳必鳳）

上列當事人間請求給付簽帳卡消費款等事件，經臺灣士林地方法
院以一一○年度士簡字第九一六號民事裁定移送前來，本院於民
國一百一十年十月二十七日言詞辯論終結，判決如下︰
    主    文
被告應給付原告新臺幣伍萬捌仟柒佰壹拾伍元，及其中新臺幣肆
萬玖仟伍佰伍拾元部分，自民國九十四年九月二十九日起至民國
一百零四年八月三十一日止，按年息百分之二十計算之利息，另
自民國一百零四年九月一日起至清償日止，按年息百分之十五計
算之利息。
被告應給付原告新臺幣貳拾貳萬捌仟捌佰參拾伍元，及其中新臺
幣壹拾玖萬捌仟伍佰伍拾捌元部分，自民國九十八年十一月二十
七日起至民國一百零四年八月三十一日止，按年息百分之二十計
算之利息，另自民國一百零四年九月一日起至清償日止，按年息
百分之十五計算之利息。
訴訟費用新臺幣參仟零玖拾元由被告負擔。
本判決得假執行。
    事    實
甲、原告方面：
一、聲明：如主文第一、二項所示。
二、陳述略稱：
  ㈠緣被告陳梓瑩（原名陳必鳳）前向訴外人大眾商業銀行股份
    有限公司（下稱大眾商銀）申請個人信用貸款，借款期限屆
    至，屆期雙方如無反對之意思表示，則依同一內容續約一年
    ，其後每年屆期時亦同，自借款始日起除依規定免收利息之
    期間外，期限屆滿後次日起，利率按年息百分之十八點二五
    計算，被告應按期繳付應繳金額，如未依約繳款，借款視為
    全部到期，自應繳日起按年息百分之二十計算利息。
  ㈡被告前向渣打國際商業銀行股份有限公司（下稱渣打銀行）
    領用信用卡使用，依約被告得持卡於特約商店簽帳消費，並
    應於當期繳款截止日將帳款全部清償，或以循環信用方式繳
    付最低應繳金額，逾期清償者除喪失期限利益外，應另行給
    付自入帳日至清償日止，按年息百分之二十計算之利息，並
    收取三期金額分別為新臺幣（下同）三百元、四百元、五百
    元之違約金。
  ㈢詎被告未依約清償欠款，尚積欠大眾商銀行本金四萬九千五
    百五十元及利息、渣打銀行信用卡欠款本金十九萬八千五百
    五十八元及利息。大眾商銀前將其對被告之債權讓與訴外人
    普羅米斯顧問股份有限公司（下稱普羅米斯公司），普羅米
    斯公司復於民國九十四年九月二十八日將前揭債權讓與原告
    ，斯時被告已累欠五萬八千七百一十五元（含本金四萬九千
    五百五十元、利息九千一百六十五元），及其中本金部分自
    九十四年九月二十九日起至一百零四年八月三十一日止，按
    年息百分之二十計算之利息，另自一百零四年九月一日起至
    清償日止，按年息百分之十五計算之利息未償。渣打銀行於
    九十九年八月二日將其對被告之信用卡債權讓與原告，被告
    積欠二十二萬八千八百三十五元（含本金十九萬八千五百五
    十八元、不計息本金一萬八千二百三十五元、利息一萬二千
    零四十二元），及其中本金十九萬八千五百五十八元部分自
    九十八年十一月二十七日起至一百零四年八月三十一日止，
    按年息百分之二十計算之利息，另自一百零四年九月一日起
    至清償日止，按年息百分之十五計算之利息未清償，原告屢
    經催討無果，爰以本件起訴狀繕本送達作為債權讓與通知，
    並依消費借貸及債權讓與之法律關係提起本件訴訟。
三、證據：提出現金卡申請書暨約定事項影本一件、現金卡存款
    帳戶約定事項影本一件、分攤表一件、債權收買請求暨債權
    讓與證明書影本一件、通知函影本一件、信用卡申請書影本
    一件、帳務資料一件、信用卡合約書影本一件、金管銀票字
    第10040000140號令影本一件、債權讓與證明書影本二件、
    債權資料明細影本一件、報紙公告影本一件及被告戶籍謄本
    一件為證。
乙、被告方面：被告未於言詞辯論期日到場，亦未提出書狀作何
    聲明或陳述。
    理    由
一、程序方面：
  ㈠依原告所提現金卡存款帳戶約定事項之其他約定事項第參條
    、信用卡合約書第三十一條之約定，兩造合意以臺灣臺北地
    方法院為第一審管轄法院，故本院對本事件具有管轄權。
  ㈡按訴狀送達後，原告不得將原訴變更或追加他訴，但擴張或
    減縮應受判決事項之聲明者，不在此限，民事訴訟法第二百
    五十五條第一項第三款定有明文；前揭規定於簡易程序適用
    之（民事訴訟法第四百三十六條第二項參照）。經查，本件
    原告聲明第二項原請求被告應給付二十二萬八千八百三十五
    元，及其中十九萬八千五百五十八元部分自九十八年十一月
    二十七日起至一百零四年八月三十一日止，按年息百分之二
    十計算之利息，另自一百零四年九月一日起至清償日止，按
    年息百分之十五計算之利息，暨違約金一千二百元，嗣於一
    百一十年十月二十七日言詞辯論程序中就聲明末段違約金減
    縮不請求，參酌前揭規定，程序並無不合，應予准許。
　㈢本件被告經合法通知未於言詞辯論期日到場，核無民事訴訟 
    法第三百八十六條所列各款情形，應依職權由原告一造辯論
     而為判決。
二、原告主張之事實，已據其提出現金卡申請書暨約定事項影本
    一件、現金卡存款帳戶約定事項影本一件、分攤表一件、債
    權收買請求暨債權讓與證明書影本一件、通知函影本一件、
    信用卡申請書影本一件、帳務資料一件、信用卡合約書影本
    一件、金管銀票字第10040000140號令影本一件、債權讓與
    證明書影本二件、債權資料明細影本一件、報紙公告影本一
    件及被告戶籍謄本一件為證，經核對相關證物原本無訛，被
    告未到庭爭執，亦未提出書狀做任何聲明或陳述，堪認原告
    主張為真實。
三、從而，原告本於消費借貸及債權讓與之法律關係，請求被告
    給付五萬八千七百一十五元、二十二萬八千八百三十五元及
    如主文第一、二項所示之利息，為有理由，應予准許。
四、本件係就民事訴訟法第四百二十七條第一項訴訟適用簡易程
    序所為被告敗訴之判決，依同法第三百八十九條第一項第三
    款規定，應依職權宣告假執行。
五、本件訴訟費用額，依後附計算書確定如主文所示金額。
六、據上論結，原告之訴為有理由，依民事訴訟法第四百三十三
    條之三、第七十八條，判決如主文。 
中　　華　　民　　國　　110 　年　　11　　月　　10　　日
                              臺北簡易庭
                              法      官  文衍正
以上正本係照原本作成。
如對本判決不服，須於判決送達後二十日內向本庭（臺北市重慶
南路一段一百二十六巷一號）提出上訴狀。（須按他造當事人之
人數附繕本）。如委任律師提起上訴者，應一併繳納上訴審裁判
費。
中　　華　　民　　國　　110 　年　　11　　月　　10　　日
                              書  記  官  高秋芬
訴訟費用計算書：
項        目             金  額（新臺幣）        備  註 
第一審裁判費　　           3,090元
合　　　　計　　     　    3,090元